# 求助陈老师关于供应商一直不提供发票

提问人：vvng 时间：2019-10-16 15:31:02
陈老师,供应商未提供发票（我们也未付钱）, 我们预估了成本和应付,如果供应商几年都不提供发票和来问我们要钱, 我们是否可以把以前年度的预估成本和应付冲销, 因为我们公司这种情况特别多,国外总部根据那边的政策只要超过 12 个月供应商未提供发票就可以把预估冲销（等发票来了再转回）, 总部希望我们也这样做，请问中国有没有类似方面的政策或如何操作合规？十分感谢能给予指点，谢谢！

回答人：chenyiwei
根据《企业会计准则第 22 号——金融工具确认和计量（ 2017 年修订）》第十二条：“金融负债（或其一部分）的现时义务已经解除的，企业应当终止确认该金融负债（或该部分金融负债）”。因此，能否终止确认应付款项的主要依据应是其支付款项的现时义务是否已经解除、在何时解除的判断。该事项更多地是法律问题，建议咨询律师，获取律师出具的法律专业意见。需注意的是不能仅仅依据 “诉讼时效已过” 作为 “现时义务已经解除” 的唯一或者主要论据。

提问人：vvng 时间：2019-10-25 10:38:13
收到, 谢谢陈老师回复.
我们审计给的建议是, 三年以上的可以冲掉, 做营业外收入, 如果以后供应商发票再来,再转回, 不知道可以不?

回答人：chenyiwei
还是建议谨慎处理。三年的界限主要还是基于诉讼时效，而诉讼时效不是主要依据。